【裁判字號】    98,台上,1365
【裁判日期】    980319
【裁判案由】    違反毒品危害防制條例
【裁判全文】
最高法院刑事判決            九十八年度台上字第一三六五號
上  訴  人  甲○○
上列上訴人因違反毒品危害防制條例案件，不服台灣高等法院中
華民國九十八年一月十三日第二審判決（九十七年度上訴字第五
四一五號，起訴案號：台灣台北地方法院檢察署九十七年度偵字
第一二四六三號），提起上訴，本院判決如下：
    主  文
上訴駁回。
    理  由
一、明知為禁藥而轉讓部分：
按刑事訴訟法第三百七十七條規定，上訴於第三審法院，非以判
決違背法令為理由，不得為之。是提起第三審上訴，應以原判決
違背法令為理由，係屬法定要件。如果上訴理由書狀並未依據卷
內訴訟資料，具體指摘原判決不適用何種法則或如何適用不當，
或所指摘原判決違法情事，顯與法律規定得為第三審上訴理由之
違法情形，不相適合時，均應認其上訴為違背法律上之程式，予
以駁回。本件原判決以不服地方法院之第一審判決而上訴者，應
向管轄第二審之高等法院為之。而第二審上訴書狀應敘述具體理
由；第二審法院認為上訴書狀未敘述理由者，應以判決駁回之，
刑事訴訟法第三百六十一條第一項、第二項、第三百六十七條前
段分別定有明文。上訴人甲○○就其明知為禁藥而轉讓（累犯）
部分提起第二審上訴，於上訴書狀中僅陳稱：第一審判決單採證
人鄧苡真之證述為判決之基礎，而認其他證人證述各情不能採信
，上訴人為此不服第一審判決云云。然查第一審判決認定上訴人
有如第一審判決事實欄所載之犯行，係依憑上訴人自白各情；陳
玉臻、鄧苡真、李立國證述各節；黃崇思、陳玉臻、鄧苡真、李
立國等人之尿液，經送台灣檢驗科技股份有限公司檢驗之結果等
為證。第一審判決並已就相關供述證據，說明其為如何斟酌取捨
之理由，並非單採鄧苡真之證述為判決之依據。上訴人並未敘述
其提起第二審上訴之具體理由，因認其上訴違背法定要件，而不
經言詞辯論，逕以判決駁回，已詳敘憑以認定之理由。從形式上
觀察，並無違背法令之處。上訴意旨泛稱：本案因集體誤用禁藥
，故相關證人之認知辨識能力受影響，原判決未說明相關證人指
認之經過等，請求對上訴人為無罪之判決云云。為其提起第三審
上訴之理由，並未敘及原判決究竟如何違背法令，其上訴自屬違
背法律上之程式，應予駁回。另上訴人之第三審上訴既非合法，
本院應從程序上予以駁回，則其請求本院對其為無罪之判決云云
，自屬無從審酌，附此說明。
二、轉讓第三級毒品部分：
按刑事訴訟法第三百七十六條所列各罪之案件，經第二審判決者
，不得上訴於第三審法院，法有明文。本件上訴人想像競合犯轉
讓第三級毒品部分，原判決認係成立毒品危害防制條例第八條第
三項之罪，核屬刑事訴訟法第三百七十六條第一款之案件，依上
開說明，既經第二審判決，自不得上訴於第三審法院。縱此部分
與前述上訴人明知禁藥而轉讓部分，有想像競合犯關係為裁判上
一罪，但其明知為禁藥而轉讓部分之上訴為不合法，本院應從程
序上予以駁回，而無從為實體上判決，對於輕罪之此部分，亦無
從適用審判不可分原則，為實體上審判。上訴人竟復對此部分提
起上訴，顯為法所不許，應予駁回。
據上論結，應依刑事訴訟法第三百九十五條前段，判決如主文。
中    華    民    國  九十八  年    三    月   十九   日
                      最高法院刑事第一庭
                          審判長法官  董  明  霈
                                法官  林  茂  雄
                                法官  張  祺  祥
                                法官  蕭  仰  歸
                                法官  林  立  華
      本件正本證明與原本無異
                                      書  記  官
中    華    民    國  九十八  年    三    月  二十六  日
                                                      V


司法院資訊處製作；財團法人民間司法改革基金會備份。
